臺灣板橋地方法院交通事件裁定　　　 　94年度交聲字第267號
原處分機關　交通部公路總局臺北區監理所
異　議　人　甲○○
即受處分人
上列受處分人因違反道路交通管理處罰條例案件，對於交通部公
路總局臺北區監理所民國94年3月3日所為之處分（原處分案號：
北監營字第裁40－Z00000000 號），聲明異議，本院裁定如下：
    主  文
原處分撤銷。
甲○○不罰。
    理  由
一、按汽車行駛於高速公路，或設站管制之道路，而不遵管制之
    規定者，處汽車駕駛人新臺幣（下同）3,000 元以上 6,000
    元以下罰鍰；又汽車駕駛人違反上開規定，除依原條款處罰
    鍰外，並予記違規點數 1 點，道路交通管理處罰條例第 33
    條第 1 項、第 63 條第 1 項第 1 款分別定有明文。
二、原處分意旨略以：異議人即受處分人甲○○於民國（下同）
    94年1 月13日凌晨0 時24分許，駕駛車牌號碼909 ─GV號營
    業貨象曳引車，行經國道一號公路南向78公里處，於限速時
    速90公里路段，以時速108 公里行進，而超速18公里，經內
    政部警政署國道公路警察局第二警察隊執勤員警掣單舉發，
    嗣異議人向原處分機關陳述不服舉發，經原處分機關函請舉
    發單位調查結果，仍認受處分人有前開違規行為，原處分機
    關乃於94年3 月3 日依據道路交通管理處罰條例第33條第1
    項、第63條第1 項第1 款（裁決書漏引第1 款）及違反道路
    交通管理事件統一裁罰基準表之規定，裁決受處分人罰鍰30
    00元，並記違規點數1 點之處分。
三、異議意旨略以：異議人甲○○所駕駛車輛有裝設衛星定位，
    異議人並未超速，且異議人所駕駛車輛係公司車，若超速會
    罰的比紅單重，而且當時渠跟同事一人開一臺車，車速相同
    ，渠跟同事都定速在時速88、89公里，遭警攔停後，有跟警
    察說車上備有行車紀錄器，但是警察不理，也沒有看行車紀
    錄器，爰依法聲明異議，請求撤銷原處分，諭知異議人不罰
    等語。
四、經查，本件執勤警員係手持雷射測速槍站立於攔查地點對超
    速車輛測速，又本件被測速舉發違規車輛，係距離攔查地點
    約138 公尺（該函誤載為138 公里）遠處，此有內政部警政
    署國道公路警察局第二警察隊94年2 月25日公警交二字第0
    940270213 號函影本1 紙在卷可考。惟查，異議人94年1 月
    13日駕駛車號909 ─GV車輛，自當日0 時0 分7秒 至0 時25
    分8 秒許之行車速度，均在89公里以下，並未超越該路段之
    速度限制時速90公里，有異議人於本院94年4 月4 日庭呈之
    行車紀錄表1 紙存卷可稽。而異議人確於94年1 月13日0 時
    24 分 許，駕駛車牌號碼909 ─GV號營業曳引車，為舉發員
    警攔停舉發，有內政部警政署國道公路警察局94年1 月13日
    公警局交字第Z00000000 號舉發通知單影本1 紙在卷可按，
    對照上揭行車紀錄表自94年1 月13日凌晨0 時20分8 秒起至
    同日0 時25分8 秒止，呈「暫停在外」之狀態，於警察取締
    交通違規時間，並無行進之情形，堪信前開行車記錄表之記
    載，與實際狀態相合。再前開行車紀錄表、及異議人提出之
    行車紀錄卡，均係用以紀錄車輛行車狀態、出勤時間、時速
    、轉速、駕駛、尾車車號及目前所在位置等執行業務過程，
    且行車紀錄表上亦有「台塑汽車貨運股份有限公司營運一處
    」監督人員之印文，此等文書係屬從事業務之人於通常業務
    過程所需製作之紀錄文書，且亦經本院勘驗無誤，勘信為真
    ，足見異議人辯稱；未超速行車等語，為真實可採。至原舉
    發機關於案發時地，以雷射測速槍進行施測任務，測得異議
    人有駕車超速一情，且證人即舉發警察乙○○亦到庭證言：
    雷射測速儀器有國外檢驗合格，且有專人負責保管校正等語
    （詳參本院94年4 月4 日訊問筆錄），並提出內政部警政署
    國道公路警察局90年3 月7 日（90）公局交字第05331 號函
    及附件為佐。然無論如何精密之儀器，在使用前、使用中調
    校之過程，均不能排除差誤動作之可能，據此，尚未足認已
    有充分證據證明異議人有前揭違規行為。從而，原處分未予
    詳查此部分事實，遽予裁罰，尚有未洽，本件異議為有理由
    ，原處分自應予撤銷，另諭知異議人不罰，以資審慎。
五、據上論斷，應依道路交通案件處理辦法第20條前段，裁定如
    主文。
中　　華　　民　　國　　94　　年　　4 　　月　　26　　日
                      交通法庭  法　官  高 玉 舜
以上正本證明與原本無異
如不服本裁定應於送達後5日內向本院提出抗告狀
                                書記官　田世杰
中　　華　　民　　國　　94　　年　　4 　　月　　26　　日
